臺灣宜蘭地方法院刑事判決
109年度易字第526號
公  訴  人  臺灣宜蘭地方檢察署檢察官
被      告  吳雅柔


上列被告因過失致死案件，經檢察官提起公訴（一百零九年度偵
緝字第五０號），被告因就被訴事實為有罪之陳述，本院經告知
以簡式審判程序之旨並聽取檢察官及被告之意見後，改行簡式審
判程序並判決如下：
    主    文
甲○○犯過失致人於死罪，處有期徒刑陸月，如易科罰金，以新
臺幣壹仟元折算壹日。
    犯罪事實
一、被告甲○○為女嬰蕭○熒（民國一百零七年出生，年籍詳卷）
    之母，負責蕭○熒之哺育與照護，本應注意婦女於懷孕或哺
    乳期間不得施用毒品或為其他有害胎兒或嬰兒發育之行為，
    並應注意不得在有嬰兒之環境內施用毒品，以免損及嬰兒之
    身體健康與健全發育，且以其智識及能力皆無不能注意之情
    事，竟疏未注意上情，僅圖用毒抵癮而自一百零七年懷孕期
    間至同年蕭○熒出生後約四十日之期間內，在其與蕭○熒共同
    生活之宜蘭縣○○市○○路○○○巷○弄○○號住處及友人吳東山、林
    玉萍位在宜蘭縣○○鄉○○路○○巷○○號住處內，以燒烤吸食煙霧
    之方式，多次施用第二級毒品甲基安非他命。嗣於同年十月
    二十八日十時許，甲○○在友人吳東山、林玉萍上開住處發現
    蕭○熒身體緊縮、嘴唇發紫後，雖即送往國立陽明大學附設
    醫院救治，然於到院前蕭○熒已無呼吸心跳，急救後仍於同
    日十一時六分許，因涉及安非他命類藥物造成甲基安非他命
    作用中毒導致呼吸衰竭及藥物中毒而死亡。
三、案經臺灣宜蘭地方檢察署檢察官自動檢舉偵查起訴。
    理    由
一、前揭犯罪事實，業據被告甲○○於本院準備程序及審理時坦承
    不諱，且搭載被告甲○○帶同被害人蕭○熒送醫急救之過程，
    亦經證人張傑嶸於警詢及偵查中證述綦詳，復有內政部警政
    署刑事警察局鑑定書、重大兒童及少年虐待事件個案檢討警
    察受（處）理案件摘要表、車輛詳細資料報表及錄影監視翻
    拍照片在卷可稽。又被害人蕭○熒於一百零七年十月二十八
    日十時許送醫急救後，因涉及安非他命類藥物造成甲基安非
    他命作用中毒導致呼吸衰竭及藥物中毒而死亡等情，則有國
    立陽明大學附設醫院診斷證明書及國立陽明大學附設醫院一
    百零七年十月三十日陽大附醫歷字第一０七０００八四七四號函
    文、法務部法醫研究所一百零八年一月十六日法醫理字第一
    ０七０００五六三七０號函文及法務部法醫研究所解剖報告書暨
    鑑定報告書存卷足考，並經臺灣宜蘭地方檢察署檢察官督同
    法醫師相驗屬實且製有勘（相）驗筆錄、相驗屍體證明書、
    相驗照片與檢驗報告書附卷可佐。綜上經核胥與被告自白情
    節相合，堪認被告之自白是與真實相符而可採信。
二、查被告甲○○為被害人蕭○熒之母，負責蕭○熒之哺育與照護，
    本應注意婦女於懷孕或哺乳期間不得施用毒品或為其他有害
    胎兒或嬰兒發育之行為，並應注意不得在有嬰兒之環境內施
    用毒品，以免妨害嬰兒之身體健康與健全發育，且依其智識
    及能力皆無不能注意之情事，竟疏未注意上情，僅圖用毒抵
    癮而自一百零七年懷孕期間至同年被害人蕭○熒出生後約四
    十日之期間內，在其與蕭○熒共同生活之前開住處內多次施
    用甲基安非他命，致使被害人蕭○熒因甲基安非他命作用中
    毒導致呼吸衰竭及藥物中毒而死亡，被告自應負過失責任甚
    明，且其過失顯與被害人蕭○熒之死亡結果間具有相當因果
    關係。綜上，本件事證已臻明確，被告犯行洵足認定，應予
    依法論科。
三、按行為後法律有變更者，適用行為時之法律。但行為後之法
    律有利於行為人者，適用最有利於行為人之法律。刑法第二
    條第一項定有明文。查被告甲○○行為後，刑法第二百七十六
    條業於一百零八年五月二十九日修正公布，並於同年月三十
    一日生效施行。修正前刑法第二百七十六條第一項規定：因
    過失致人於死者，處二年以下有期徒刑、拘役或二千元以下
    罰金。修正後第二百七十六條則規定：因過失致人於死者，
    處五年以下有期徒刑、拘役或五十萬元以下罰金。是經比較
    新舊法結果，修正前刑法第二百七十六條第一項過失致死罪
    之最重主刑為有期徒刑二年，修正後過失致死罪之最重主刑
    為有期徒刑五年，自應認修正後之刑法第二百七十六條未較
    有利於被告，故本件應適用修正前刑法第二百七十六條第一
    項之規定。是核被告甲○○之所為，係犯修正前刑法第二百七
    十六條第一項之過失致人於死罪。審酌被告甲○○為被害人蕭
    ○熒之生母，明知甲基安非他命對於人體身心健康之危害，
    竟圖用毒抵癮而輕忽被害人健全發育所需之健康成長環境，
    反覆於懷胎期間至被害人出生約四十日之期間內，在其與被
    害人共同生活之環境空間內施用甲基安非他命，致使被害人
    長期吸入甲基安非他命因而死亡，所為甚非，更於本院審理
    期間多次無正當理由拒不到庭，先後經本院通緝三次，實難
    認其已具面對司法制裁消弭自身過失之悔意，並兼衡其已坦
    承犯行，國中畢業之教育程度，離婚，另育有一子，先前從
    事八大行業之生活態樣等一切情狀，爰依法量處如主文所示
    之刑，並諭知易科罰金之折算標準。
據上論斷，應依刑事訴訟法第二百七十三條之一第一項、第二百
九十九條第一項前段，判決如主文。
本案經檢察官劉憲英到庭執行職務。
中　　華　　民　　國　　110 　年　　8 　　月　　31　　日
                  刑事第五庭法  官  陳嘉年
以上正本證明與原本無異。
如不服本判決應於收受本判決後20日內向本院提出上訴書狀，並
應敘述具體理由。若未敘述理由者，應於上訴期間屆滿後20日內
向本院補提理由書狀(均須按他造當事人之人數附繕本)。
                            書記官  陳蒼仁
中　　華　　民　　國　　110 　年　　8 　　月　　31　　日
附錄本案論罪科刑法條全文
修正前刑法第276條第1項
因過失致人於死者，處2年以下有期徒刑、拘役或2千元以下罰金
。